臺灣桃園地方法院刑事判決　　　　　　　93年度易字第1308號
公　訴　人　臺灣桃園地方法院檢察署檢察官
被　　　告　丙○○
右列被告因妨害名譽及信用案件，經檢察官提起聲請以簡易判決
處刑（93年度偵字第16809 號），本院認有刑事訴訟法第451 條
之1 第4 項第1 款情形，改以通常程序審理，判決如下：
    主  文
丙○○以強暴公然侮辱人，處罰金參仟元，如易服勞役，以參佰
元折算壹日。緩刑貳年。
    事　實
一、丙○○前曾向乙○○任職之元隆汽車股份有限公司購買自用
    小客車一輛，而於民國九十三年九月十一日上午，前往該公
　　司位於桃園縣桃園市○○路一三一０號「元隆汽車廠」進行
　  車輛定期保養時，因不滿該廠員工突然告知其車輪胎劃傷需
    另行付費更換，而與之發生爭執，遂於同日上午十時四十五
　　分許，於乙○○見狀上前相勸時，基於公然侮辱之犯意，在
　  公眾得出入之修車廠內公然掌摑乙○○左臉頰一耳光（未成
    傷），足以使身為業務員之乙○○在社會上之評價地位因此
    受損。
二、案經乙○○訴由桃園縣政府警察局桃園分局報告臺灣桃園地
　　方法院檢察署檢察官偵查起訴。
    理　　由
一、訊據被告丙○○固坦承於前述時、地有掌摑告訴人乙○○左
    臉頰一耳光之事實，惟否認有公然侮辱犯行，辯稱：當時為
    車子檢修一事在車廠內與廠內職員起爭執，已經很生氣，看
    到告訴人過來時，想到當初是告訴人賣有瑕疵的車子才會如
    此，一時衝動就打了告訴人一耳光，並無侮辱告訴人之意云
    云。
二、經查：被告丙○○固坦承於前述時、地有掌摑告訴人乙○○
    左臉頰一耳光之事實，業據被告坦承不諱，並經告訴人乙○○於本院審理時證述明確，且與證人即當時亦在場之丁○○
    、甲○○於本院審理時所證述情節相符，此部分之事實堪信
    為真實。被告雖一再辯稱是一時衝動才打告訴人一巴掌，沒
    有侮辱告訴人之意云云，然告訴人係因在公司見被告因車輛
    檢修問題在廠內與丁○○、甲○○爭執不下，始上前好意勸
    慰，而僅對被告稱「陳小姐不要那麼生氣」一語，隨即遭被
    告掌摑之事實，已據告訴人乙○○及證人丁○○、甲○○於
    本院審理時證述明確（詳見本院九十四年二月二十二日審判
    筆錄），及被告於本院審理時亦承稱是一群男生在罵伊、笑
    伊，告訴人就過來，不記得告訴人講了什麼、做了什麼，一
    衝動就打她一巴等語（詳見本院同一審判筆錄），是被告於
    掌摑告訴人前，並未與之在現場有何爭執、不快，竟公然於
    多人面前掌摑告訴人，難謂無侮辱之意；況被告於警訊、偵
    審中均一再提及檢修車輛係向告訴人購得，有糾紛等語，其
    於本院審理時更承稱「（告訴人當天並沒有罵你，你為何要
    打他？）當時我還是在氣賣車的事，他賣問題車給我，又不
    幫我維修。」，益證被告確實仍因買車一事對告訴人不滿怨
    懟，始於當日因車輛檢修問題而遷怒於前來勸慰之告訴人，
    並立即當場掌摑之，益見其有侮辱告訴人使其難看之意，且
    被告在公眾得出入之修車廠內公然掌摑乙○○左臉頰一耳光
    ，並有多人在場見聞，認被告前開行為確實足以使身為業務
    員之乙○○在社會上之評價地位因此受損。被告猶執前詞置
    辯否認犯行，自不足採，本件事證已臻明確，被告犯行堪以
    認定。
二、核被告以當眾掌摑他人耳光之強暴方式，而為公然侮辱之行
　　為，係犯刑法第三百零九條第二項加重侮辱罪。爰審酌被告
  　品行、因一時衝動致犯本罪、犯罪情節尚非重大，犯後且坦
    承部分犯行態度尚佳等一切情狀，量處如主文所示之刑，並
    諭知易服勞役之折算標準。又查被告前未曾受有期徒刑以上
    刑之宣告，因與告訴人有買賣夙隙始一時衝動而偶罹刑典，
    事後且已依告訴人條件向告訴人道歉（惟告訴人於本院審理
    時稱接受道歉，但仍要訴追被告），於本院審理時亦一再認
    錯表達悔意，認經此偵審程序及刑之宣告後，應知警惕而無
    再犯之虞，本院因認暫不執行其刑為當，予以宣告緩刑二年
    ，用啟自新。
據上論斷，應依刑事訴訟法第452 條、第299 條第1 項前段，刑
法第309 條第2 項、第41條第1 項前段、第74條第1 款，罰金罰
鍰提高標準條例第1 條前段、第2 條，判決如主文。
條，判決如主文。
中　　華　　民　　國　　94　　年　　3　　月　　8 　　日
                              臺灣桃園地方法院刑事第七庭
                                審判長法官  孫惠琳
                                法      官  林惠霞
                                法      官  賴淑美
以上正本證明與原本無異。
如不服本判決，應於送達後10日內，向本院提出上訴狀。
                                書記官　黃泰能
中　　華　　民　　國　　94　　年　　3 　　月　　8 　　日
本案論罪科刑主要法條：
中華民國刑法第309條
(公然侮辱罪)
公然侮辱人者，處拘役或三百元以下罰金。
以強暴犯前項之罪者，處一年以下有期徒刑、拘役或五百元以下
罰金。
